【裁判字號】    99,易,2706
【裁判日期】    991112
【裁判案由】    傷害
【裁判全文】
臺灣臺北地方法院刑事判決              99年度易字第2706號
公  訴  人  臺灣臺北地方法院檢察署檢察官
被      告  乙○○
上列被告因傷害案件，經檢察官聲請以簡易判決處刑（99年度偵
字第17030 號），本院認不宜以簡易判決處刑，改依通常程序審
理，判決如下：
    主  文
本件公訴不受理。
    理  由
一、公訴意旨如起訴書所載（如附件） 。
二、按告訴乃論之罪，告訴人於第一審辯論終結前得撤回其告訴
    ，又告訴經撤回者，應諭知不受理之判決，刑事訴訟法第
    238條第1項、第303條第3款分別定有明文。
三、查本件告訴人甲○○告訴被告乙○○傷害案件，起訴書認係
    觸犯刑法第277條第1項之傷害罪，依同法第287 條前段之規
    定，須告訴乃論。茲據告訴人於本院民國99年11月12日行準
    備程序時當庭撤回告訴，依照首開說明，本件爰不經言詞辯
    論，逕為諭知不受理之判決。
據上論斷，應依到事訴訟法第452條、第284條之1、第303條第3
款、第307條判決如主文。
中    華    民    國    99    年    11    月    12    日
                  刑事第十五庭  法  官  廖紋妤
上正本證明與原本無異。
如不服本判決應於收受送達後10日內向本院提出上訴書狀，並應
敘述具體理由；其未敘述上訴理由者，應於上訴期間屆滿後20日
內向本院補提理由書（均須按他造當事人之人數附繕本）「切勿
逕送上級法院」。告訴人或被害人如對於本判決不服者，應具備
理由請求檢察官上訴，其上訴期間之計算係以檢察官收受判決正
本之日期為準。
                                書記官  周小玲
中    華    民    國    99    年    11    月    15    日
附件
臺灣臺北地方法院檢察署檢察官聲請簡易判決處刑書
                                     99年度偵字第17030號
    被      告  乙○○  男  25歲（民國○○年○月○日生）
                        住臺北市松山區○○○路○段89巷29
                        弄37號
                        國民身分證統一編號：Ｚ000000000號
上列被告因傷害案件，業經偵查終結，認為宜聲請以簡易判決處
刑，茲敘述犯罪事實及證據並所犯法條如下：
        犯罪事實
一、乙○○於民國99年7月15日上午4時許，在臺北市中山區○○
    ○路○段217號地下1樓DEEP PASSION舞廳內，因細故而與甲
    ○○發生爭執，竟基於傷害之犯意，徒手毆打甲○○，致甲
    ○○受有臉部及左小腿挫傷等傷害。
二、案經甲○○訴由臺北市政府警察局中山分局報請偵辦。
        證據並所犯法條
一、訊據被告乙○○矢口否認傷害犯行。惟查上開事實，業據告
    訴人甲○○指訴綦詳，核與證人施韋志所述情節相符，復有
    診斷證明書在卷可稽。是被告空言否認，殊不足採，其犯嫌
    洵堪認定。
二、核被告乙○○所為，係犯刑法第277條第1項之罪嫌。
三、依刑事訴訟法第451 條第1 項聲請逕以簡易判決處刑。
    此致
臺灣臺北地方法院
中    華    民    國    99    年    7     月    30    日
                              檢  察  官  周慶華
本件正本證明與原本無異
中    華    民    國    99    年    8     月    6     日
                              書  記  官  林雪琪
本件係依刑事訴訟法簡易程式辦理，法院簡易庭得不傳喚被告、
輔佐人、告訴人、告發人等出庭即以簡易判決處刑；被告、被害
人、告訴人等對告訴乃論案件如已達成民事和解而要撤回告訴或
對非告訴乃論案件認有受傳喚到庭陳述意見之必要時，請即另以
書狀向簡易法庭陳述或請求傳訊。
附錄本案所犯法條全文
中華民國刑法第277條（普通傷害罪）
傷害人之身體或健康者，處3年以下有期徒刑、拘役或1千元以下
罰金。
犯前項之罪因而致人於死者，處無期徒刑或7年以上有期徒刑；
致重傷者，處 3 年以上 10 年以下有期徒刑。

司法院資訊處製作；財團法人民間司法改革基金會備份。
